Config:
  hfst:
    Gen: ../../../src/generator-gt-norm.hfst
    Morph: ../../../src/analyser-gt-norm.hfst
  xerox:
    Gen: ../../../src/generator-gt-norm.xfst
    Morph: ../../../src/analyser-gt-norm.xfst
    App: lookup

Tests:
  
  Verb - atoskêw - ok : # Ordinary AI verb - full paradigm
  
     atoskêw+V+AI+Ind+Prs+1Sg: nitatoskân
     atoskêw+V+AI+Ind+Prs+2Sg: kitatoskân
     atoskêw+V+AI+Ind+Prs+3Sg: atoskêw
     atoskêw+V+AI+Ind+Prs+4Sg/Pl: atoskêyiwa
     atoskêw+V+AI+Ind+Prs+1Pl: nitatoskânân
     atoskêw+V+AI+Ind+Prs+12Pl: [kitatoskânaw, kitatoskânânaw]
     atoskêw+V+AI+Ind+Prs+2Pl: kitatoskânâwâw
     atoskêw+V+AI+Ind+Prs+3Pl: atoskêwak

     atoskêw+V+AI+Ind+Prt+1Sg: [nikî-atoskân, nikîhatoskân]
     atoskêw+V+AI+Ind+Prt+2Sg: [kikî-atoskân, kikîhatoskân]
     atoskêw+V+AI+Ind+Prt+3Sg: [kî-atoskêw, kîhatoskêw]
     atoskêw+V+AI+Ind+Prt+4Sg/Pl: [kî-atoskêyiwa, kîhatoskêyiwa]
     atoskêw+V+AI+Ind+Prt+1Pl: [nikî-atoskânân, nikîhatoskânân]
     atoskêw+V+AI+Ind+Prt+12Pl: [kikî-atoskânaw, kikîhatoskânaw, kikî-atoskânânaw, kikîhatoskânânaw]
     atoskêw+V+AI+Ind+Prt+2Pl: [kikî-atoskânâwâw, kikîhatoskânâwâw]
     atoskêw+V+AI+Ind+Prt+3Pl: [kî-atoskêwak, kîhatoskêwak]
     
     atoskêw+V+AI+Ind+Fut+Def+1Sg: [nika-atoskân, nikaatoskân]
     atoskêw+V+AI+Ind+Fut+Def+2Sg: [kika-atoskân, kikaatoskân]
     atoskêw+V+AI+Ind+Fut+Def+3Sg: [ka-atoskêw, kaatoskêw]
     atoskêw+V+AI+Ind+Fut+Def+4Sg/Pl: [ka-atoskêyiwa, kaatoskêyiwa]
     atoskêw+V+AI+Ind+Fut+Def+1Pl: [nika-atoskânân, nikaatoskânân]
     atoskêw+V+AI+Ind+Fut+Def+12Pl: [kika-atoskânaw, kikaatoskânaw, kikaatoskânânaw, kika-atoskânânaw]
     atoskêw+V+AI+Ind+Fut+Def+2Pl: [kika-atoskânâwâw, kikaatoskânâwâw]
     atoskêw+V+AI+Ind+Fut+Def+3Pl: [ka-atoskêwak, kaatoskêwak]
     
     atoskêw+V+AI+Ind+Fut+Int+1Sg: [niwî-atoskân, niwîatoskân]
     atoskêw+V+AI+Ind+Fut+Int+2Sg: [kiwî-atoskân, kiwîatoskân]
     atoskêw+V+AI+Ind+Fut+Int+3Sg: [wî-atoskêw, wîatoskêw]
     atoskêw+V+AI+Ind+Fut+Int+4Sg/Pl: [wî-atoskêyiwa, wîatoskêyiwa]
     atoskêw+V+AI+Ind+Fut+Int+1Pl: [niwî-atoskânân, niwîatoskânân]
     atoskêw+V+AI+Ind+Fut+Int+12Pl: [kiwî-atoskânaw, kiwîatoskânaw, kiwî-atoskânânaw, kiwîatoskânânaw]
     atoskêw+V+AI+Ind+Fut+Int+2Pl: [kiwî-atoskânâwâw, kiwîatoskânâwâw]
     atoskêw+V+AI+Ind+Fut+Int+3Pl: [wî-atoskêwak, wîatoskêwak]
     
     
     atoskêw+V+AI+Cnj+Prs+1Sg: [ê-atoskêyân, êhatoskêyân]
     atoskêw+V+AI+Cnj+Prs+2Sg: [ê-atoskêyan, êhatoskêyan]
     atoskêw+V+AI+Cnj+Prs+3Sg: [ê-atoskêt, êhatoskêt]
     atoskêw+V+AI+Cnj+Prs+4Sg/Pl: [ê-atoskêyit, êhatoskêyit]
     atoskêw+V+AI+Cnj+Prs+1Pl: [ê-atoskêyâhk, êhatoskêyâhk]
     atoskêw+V+AI+Cnj+Prs+12Pl: [ê-atoskêyahk, êhatoskêyahk]
     atoskêw+V+AI+Cnj+Prs+2Pl: [ê-atoskêyêk, êhatoskêyêk]
     atoskêw+V+AI+Cnj+Prs+3Pl: [ê-atoskêcik, êhatoskêcik]
     
     
     atoskêw+V+AI+Fut+Cond+1Sg: atoskêyâni
     atoskêw+V+AI+Fut+Cond+2Sg: atoskêyani
     atoskêw+V+AI+Fut+Cond+3Sg: atoskêci
     atoskêw+V+AI+Fut+Cond+4Sg/Pl: atoskêyici
     atoskêw+V+AI+Fut+Cond+1Pl: atoskêyâhki
     atoskêw+V+AI+Fut+Cond+12Pl: [atoskêyahko, atoskêyahki]
     atoskêw+V+AI+Fut+Cond+2Pl: atoskêyêko
     atoskêw+V+AI+Fut+Cond+3Pl: atoskêtwâwi


     atoskêw+V+AI+Imp+Imm+2Sg: atoskê
     atoskêw+V+AI+Imp+Imm+2Pl: atoskêk
     atoskêw+V+AI+Imp+Imm+12Pl: atoskêtân
     
     atoskêw+V+AI+Imp+Del+2Sg: atoskêhkan
     atoskêw+V+AI+Imp+Del+2Pl: atoskêhkêk
     atoskêw+V+AI+Imp+Del+12Pl: atoskêhkahk
